【裁判字號】    97,抗,259
【裁判日期】    970814
【裁判案由】    本票裁定
【裁判全文】
臺灣臺中地方法院民事裁定               97年度抗字第259號
抗  告  人  乙○○
相  對  人  甲○○
上列抗告人與相對人間因聲請本票裁定事件，抗告人對於中華民
國97年7月21日本院簡易庭97年度司票字第5674號民事裁定提起
抗告，本院裁定如下：
    主  文
抗告駁回。
抗告程序費用新臺幣壹仟元由抗告人負擔。
    理  由
一、按執票人向本票發票人行使追索權時，得聲請法院裁定後強
    制執行。票據法第123條定有明文。又本票執票人，依票據
    法第123條規定，聲請法院裁定許可對發票人強制執行，係
    屬非訟事件，此項聲請之裁定，及抗告法院之裁定，僅依非
    訟事件程序，以審查強制執行許可與否，並無確定實體上法
    律關係存否之效力，如發票人就票據債務之存否有爭執時，
    應由發票人提起確認之訴，以資解決，最高法院著有56年台
    抗字第714號、57年台抗字第76號判例可資參照。
二、本件相對人主張：其執有抗告人所簽發如原裁定附表所示之
    本票4紙，並免除作成拒絕證書，詎經提示未獲付款，爰依
    票據法第123條規定聲請裁定許可強制執行等情，已據其提
    出本票4紙為證。原裁定予以准許，即無不合。
三、抗告意旨略以：抗告人自民國94年2月16日起，陸續向相對
    人借貸金錢共31次，利息高達每萬元每月新台幣800元（即
    年利率96%）。嗣後抗告人無力償還借款之高額利息，故於
    民國96年4月18日簽發系爭本票作為擔保。本件相對人所憑
    以聲請強制執行之系爭本票，係前述借款高額利息部分之擔
    保，而抗告人前後償還予相對人之借款已超過實際借款本金
    暨依年息20%計算之利息，依民法第205條規定，相對人應不
    得再向抗告人請求給付任何之利息，從而相對人所持有系爭
    本票之債權即失其所據，系爭本票債權已不存在等語。經查
    ，抗告人上開抗辯，核係實體法上之爭執，揆諸首開說明，
    應由抗告人另行提起訴訟，以資解決。本件非訟事件程序不
    得加以審究實體上之爭執，自應准予為強制執行之裁定。綜
    上所述，本件抗告為無理由，應予駁回。
四、對於非訟事件，依法應由關係人負擔費用者，法院裁定命關
    係人負擔時，應一併確定其數額，非訟事件法第24條第1項
    定有明文。爰依法確定本件抗告程序費用額如主文第2項所
    示。
五、據上論結，本件抗告為無理由，依非訟事件法第46條、第21
    條第2項、第24條第1項、民事訴訟法第495條之1第1項、第4
    49條第1項、第78條，裁定如主文。
中    華    民    國    97    年    8     月    14    日
                  民事第二庭    審判長法  官  許秀芬
                                      法  官  陳秋月
                                      法  官  周靜秀
正本係照原本作成。
不得再抗告。
中    華    民    國    97    年    8     月    14    日
                                      書記官


司法院資訊處製作；財團法人民間司法改革基金會備份。
